Bruno GROS-DESIRS

62 Rue des Binelles 92310 SÈVRES



06 30 28 40 87



bruno.grosdesirs@outlook.fr



Portfolio



LinkedIn



GitHub



Compétences Techniques

Langages & Framework:

HTML, CSS, JavaScript, React, Docker, ...

Outils & Technologies:

Git, Sass, npm, Jest, Axios, Redux, ...

Méthodologies:

Agile, Tests unitaires et d'intégration, Refactoring de code, ...

Langues

Anglais : Niveau B2 Bonne compréhension écrite et orale.

Développeur Front-End

Développeur web passionné, spécialisé en HTML, CSS, JavaScript et React, avec un solide parcours en support technique et administration système. Fort de cette expérience, je me suis réorienté vers le développement front-end, alliant compétences techniques et approche centrée sur l'utilisateur pour créer des solutions web dynamiques, intuitives et performantes.

Expériences Professionnelles

COLAS DIGITAL SOLUTIONS - Support Technique N1/N2 *Mars* 2009 - Oct. 2022 | *Vélizy*

- Gestion des serveurs et des comptes utilisateurs via AD.
- Déploiement de logiciels internes et gestion des droits sur ressources partagées.
- Supervision des applications avec Dynatrace et SCOM.

ATOS Origin (LVMH) - Technicien Support Niveau 2 Août 2008 - Fév. 2009 | Paris

- Intervention sur site pour population Ultra VIP.
- Installation, paramétrage, et diagnostic de matériels et logiciels.

STERIA France (TF1 Boulogne) - Technicien Support Oct. 2006 - Août 2008 | Boulogne-Billancourt

 Administration de serveurs et déploiement de mises à jour applicatives.

Formations

Développeur Front End – HTML/CSS/JavaScript/React

Nov. 2022 - Oct. 2024 | OpenClassRooms

- Choisir une solution technique adaptée au client et travailler en mode Agile.
- Créer des sites web avec HTML et CSS.
- Créer des applications web dynamiques avec Javascript et React.
- Développeur d'application JavaScript React.
- Communiquer avec le back-end de l'application grâce à une API.
- Mise en œuvre des test unitaires et d'intégration.
- Refactoriser du code pour qu'il soit plus moderne et optimisé.

Développeur Web et Web Mobile

Mars - Sep. 2022 | AZS Formation

 Développement de sites web responsifs avec HTML, CSS, et JavaScript.